# 金融服务类公司处理问题

提问人：liberté 时间：2019-06-10 15:42:22
陈老师，有个业务需要咨询一下您，制造业上市公司成立了一个金融服务的子公司 ，子公司当地金融办公室给了一个批复，允许从事股权投资、债权投资、短期财务性投资等业务 ，未取得金融许可证等资质，公司实际业务主要为使用自有资金对外提供过桥资金，请问陈老师，这个子公司的业务我们能否作为主营业务进行核算，如果不能作为投资业务进行核算，能否作为经常性的损益进行列示，谢谢您

回答人：chenyiwei
该子公司的收益在合并报表层面能否作为主营业务收入和是否作为非经常性损益，取决于该子公司的业务在集团中的定位、业务发生频率和金额大小等因素。但一般倾向于作为投资收益或者利息收入列报。在满足业务的常规性、发生频率和业绩稳定性的前提下，可认可为经常性损益。